臺灣桃園地方法院民事簡易判決
                                   110年度桃簡字第1244號
原      告  元大商業銀行股份有限公司


法定代理人  翁健  
訴訟代理人  李裕吉
被      告  姜智慧
上列當事人間請求清償債務事件，本院於民國110 年11月25日言
詞辯論終結，判決如下：
    主    文
被告應給付原告新臺幣參拾貳萬貳仟肆佰捌拾柒元，及其中新臺
幣壹拾萬捌仟參佰陸拾捌元自民國一０六年十一月十六日起至清
償日止，按週年利率百分之十五計算之利息。
原告其餘之訴駁回。
訴訟費用新臺幣參仟伍佰參拾元由被告負擔。
本判決第一項得假執行。
    事實及理由
壹、程序部分：
    按簡易訴訟之訴狀送達後，原告不得將原訴變更或追加他訴
    ，但擴張或減縮應受判決事項之聲明者，不在此限，民事訴
    訟法第436 條第2 項適用第255 條第1 項但書第3 款、第25
    6 條定有明文。經查，原告起訴時請求：「被告應給付原告
    新臺幣（下同）32萬3,487 元，及其中10萬8,368 元自民國
    106 年11月16日起至清償日止，按週年利率15％計算之利息
    。」（見促字卷第2 頁），嗣於本院審理中減縮聲明為：「
    被告應給付原告32萬2,487 元，及其中10萬8,368 元自106
    年11月15日起至清償日止，按週年利率15％計算之利息。」
    （見桃簡卷第17頁），核係減縮應受判決事項之聲明，應予
    准許。
貳、實體部分：
一、原告主張：被告前間向大眾商業銀行股份有限公司（下稱大
    眾銀行）申請信用卡消費，約定利率為19.71 ％，自104 年9
     月1 日起則依銀行法第47條之1 第2 項規定利率降為15％，
    被告嗣積欠信用卡消費本金10萬8,368 元（下稱系爭本金）
    ，以及計算至106 年11月15日止之利息21萬4,119 元（下稱
    系爭106 年利息），系爭本金及106 年利息合計32萬2,487 
    元，並積欠系爭本金10萬8,368 元自106 年11月15日起至清
    償日止，按週年利率15％計算之利息未清償，嗣大眾銀行與
    原告合併，原告因而取得上開債權，為此，爰依信用卡契約
    之法律關係提起本件訴訟等語，並聲明：如變更後聲明。
二、被告則以：請求金額過高，我沒有欠那麼多錢等語，資為抗
    辯，並聲明：原告之訴駁回。
三、經查，被告前向大眾銀行申請信用卡消費，約定利率為19.7
    1 ％，自104 年9 月1 日起則依銀行法第47條之1 第2 項規
    定利率降為15％，被告嗣積欠系爭本金10萬8,368 元，以及
    計算至106 年11月15日止之系爭106 年利息21萬4,119 元，
    系爭本金及106 年利息合計32萬2,487 元之事實，有信用卡
    申請書、注意事項、交易明細、消費明細、金融監督管理委
    員會函及經濟部函等證據附卷可參（見本院促字卷第3 至6
    頁、桃簡卷第19至20頁），堪信為真實。被告抗辯原告請求
    金額過高，其無積欠這麼多錢云云（見本院桃簡卷第22頁反
    面），惟未具體說明原告前開主張系爭本金及106 年利息計
    算有何錯誤，其抗辯自不可採。另原告請求被告應給付本金
    10萬8,368 元自106 年11月15日起至清償日止，按週年利率
    15％計算之利息，惟系爭106 年利息係計算至106 年11月15
    日止，有交易明細附卷可參（見本院桃簡卷第20頁），則原
    告自不得重覆請求106 年11月15日之利息，僅能請求系爭本
    金自翌日即106 年11月16日起至清償日止之利息。
四、綜上所述，原告依信用卡契約之法律關係，請求被告給付32
    萬2,874 元，及其中10萬8,368 元自106 年11月16日起至清
    償日止，按週年利率15％計算之利息，為有理由，應予准許
    ，逾此範圍，為無理由，應予駁回。
五、本件原告勝訴部分係依民事訴訟法第427 條訴訟適用簡易程
    序所為被告敗訴之判決，爰依同法第389 條第1 項第3 款規
    定，依職權宣告假執行。
六、本件事證已臻明確，兩造其餘主張、陳述及所提證據，經審
    酌與上開判決結果不生影響，不再逐一論述，併此敘明。
七、訴訟費用負擔之依據：民事訴訟法第79條，原告雖一部勝訴
    ，然其敗訴金額甚微，故仍由被告全部負擔，本件訴訟費用
    額確定如主文第3 項所示金額。
中　　華　　民　　國　　110 　年　　12　　月　　8 　　日
                  桃園簡易庭  法  官  張明宏
以上為正本係照原本作成。
如不服本判決，應於送達後20日內，向本院提出上訴狀並表明上
訴理由，如於本判決宣示後送達前提起上訴者，應於判決送達後
20日內補提上訴理由書（須附繕本）。
如委任律師提起上訴者，應一併繳納上訴審裁判費。   
中　　華　　民　　國　　110 　年　　12　　月　　9 　　日
                              書記官  石曉芸